臺灣嘉義地方法院刑事判決　　　　　　　　　　　　　九十一年度訴字第五三七號
　　公　訴　人　臺灣嘉義地方法院檢察署檢察官
　　被　　　告　乙○○　女　三.
右列被告因偽造文書等案件，經檢察官提起公訴（九十一年度偵字第四九四五號），
本院判決如左：
    主  文
乙○○連續行使偽造私文書，足以生損害於他人，處有期徒刑陸月，如易科罰金，以
佰元折算壹日。緩刑年。
如附表二所示之物沒收。
    事  實
一、乙○○於民國九十一年七月十一日下午三時許，利用借住友人丙○○位於嘉義市
    ○○○路五二八號住所時，竟意圖為自己不法之所有，竊取丙○○所有放置於皮
    包內之中國國際商業銀行（起訴書誤載為中國信託商業銀行）發行，卡號000
    0000000000000號之信用卡一張，得手後據為己有，隨即基於意圖
    為自己不法所有及行使偽造私文書之概括犯意，連續於如附表一編號一至六所示
    之犯罪時間、地點及商店名稱，持上開竊得之信用卡，刷卡購買如附表一編號一
    至六所示金額之物（其中如附表一編號二所示之詐欺取財犯行，因刷卡未成功而
    未遂），偽造丙○○本人於如附表一編號一至六所示之時、地使用信用卡消費之
    電磁紀錄，乙○○且在簽帳單上偽造丙○○之署押（詳如附表二，惟如附表一編
    號二所示之犯行，因刷卡未成功而未偽造丙○○之署押），持交各該商店作為消
    費之憑據，以表示均係「丙○○」消費之意，共計消費新台幣（下同）五萬七千
    六百七十六元，使如附表一編號一、三至六所示商店不知情之店員不疑有他陷於
    錯誤，而交付其購買之商品，足生損害於如附表一編號一至六所示之商店名稱及
    丙○○之利益，以及聯合信用卡處理中心對信用卡管理之正確性。
二、案經嘉義市警察局第一分局報請臺灣嘉義地方法院檢察署檢察官偵查起訴。
    理  由
一、右揭事實，業據被告乙○○於警訊、偵查中及本院審理時坦承不諱（分別見警卷
    第三頁、偵查卷第六頁背面、第一六至一八頁訊問筆錄及本院卷第二八至三二頁
    九十一年十二月十六日審判筆錄），核與被害人丙○○指述之情節相符（見警卷
    第五至八頁、偵查卷第六頁、第一七頁背面訊問筆錄），並經證人甲○○、丁○
    ○、陳文海、戊○○於偵查中及本院調查時證述明確（見偵查卷第一六至一八頁
    訊問筆錄、本院卷第一八至二○頁九十一年十二月二日訊問筆錄），復有中國國
    際商業銀行持卡人丙○○之消費明細、被害報告單、贓物認領保管單、上開被害
    人所失竊之信用卡影本各一紙及被告至如附表一編號一、三至六所示之商店名稱
    刷卡消費所簽立之簽帳單商店存根聯共五紙在卷可稽（分別見警卷第一一至一五
    頁、偵查卷第二三至二五頁），堪認被告之自白與事實相符，足以採信，本件事
    證明確，被告犯行洵堪認定。
二、按信用卡上均有發卡銀行之名稱，以表彰係該銀行發行之信用卡，交由持卡人，
    持卡人於信用卡上簽名，係表彰該簽名之人持卡使用，得於一定額度內得持卡簽
    帳消費，核屬私文書之性質。又於簽帳單上簽名係表示持卡人以信用卡在消費商
    店消費一定金額之確認，亦為私文書之一種。因之每次持信用卡消費，並在簽帳
    單偽造署押後，交由所消費之商家收執，應視為一個行使偽造文書行為。是核被
    告乙○○所為，係犯刑法第三百二十條第一項之竊盜罪；如附表一編號一、三至
    六所示之犯行，係犯刑法第二百十六條、第二百十條之行使偽造私文書罪及第三
    百三十九條第一項之詐欺取財罪；而如附表一編號二所示之犯行，係犯刑法第二
    百十六條、第二百十條之行使偽造私文書罪及第三百三十九條第三項、第一項之
    詐欺取財未遂罪。又被告於簽帳單上偽造丙○○署押之行為，係偽造私文書之部
    分行為，而偽造私文書之低度行為，應為行使之高度行為所吸收，均不另論罪。
    被告利用不知情之如附表一編號一、三至六所示商店名稱之店員遂行如附表一編
    號一、三至六所示犯行，係間接正犯。又被告先後多次行使偽造私文書及詐欺取
    財犯行，時間緊接，方法相同，觸犯構成要件相同之罪名，顯係基於概括犯意為
    之，雖詐欺取財之犯行有既遂、未遂之分，仍成立連續犯，應依刑法第五十六條
    之規定，以一罪論，並加重其刑。又被告所犯上開三罪間，有方法、結果之牽連
    關係，為牽連犯，應從一重之連續行使偽造私文書罪處斷。又公訴人起訴事實雖
    論及被告共詐得五萬七千六百七十六元，與本院所認定相同，然如附表一編號五
    所示之犯行，未據公訴人起訴，則該部分事實與公訴人起訴之犯罪事實既有連續
    犯之裁判上一罪關係，應為起訴效力所及，本院自應併予審究，附此敘明。爰審
    酌被告之品性、犯罪之動機、手段、所生之危害、犯後已坦承犯行之犯罪後態度
    及與被害人達成和解（有嘉義市東區調解委員會調解筆錄附於偵查卷第一○頁可
    稽）等一切情狀，量處如主文所示之刑，並諭知易科罰金之折算標準，以示懲儆
    。末查被告未曾受有期徒刑以上刑之宣告，有臺灣高等法院被告全國前案紀錄表
    及臺灣嘉義地方法院檢察署刑案資料查註紀錄表各一份附卷可按，因一時貪慾圖
    便，短於思慮，致觸犯本案，經此次起訴審判後，當能知所警惕，信無再犯之虞
    ，本院認前開對其所宣告之刑以暫不執行為適當，爰宣告緩刑三年，以啟自新。
    又如附表二所示偽造之署押（如附表二所示簽帳單之客戶收執聯，無法證明業已
    滅失），應依刑法第二百十九條宣告沒收。
三、據上論斷，應依刑事訴訟法第二百九十九條第一項前段，刑法第五十六條、第二
    百十六條、第二百十條、第三百三十九條第一項、第三百二十條第一項、第五十
    五條、第四十一條第一項前段、第七十四條第一款、第二百十九條，罰金罰鍰提
    高標準條例第一條前段、第二條，判決如主文。
本案經檢察官黃正雄到庭執行職務。
中      華      民      國    九十一    年     十二     月    二十七    日
                                臺灣嘉義地方法院刑事第一庭
                      法  官  黃  仁  勇
右正本證明與原本無異。
如不服本判決，應於判決送達後十日內向本院提出上訴狀( 應附繕本 )。
中      華      民      國    九十一    年     十二     月    二十七    日
                                    書記官  呂  權  芳
附錄法條：
刑法第三百二十條：
意圖為自己或第三人不法之所有，而竊取他人之動產者，為竊盜罪，處五年以下有期
徒刑、拘役或五百元以下罰金。
意圖為自己或第三人不法之利益，而竊佔他人之不動產者，依前項之規定處斷。
前二項之未遂犯罰之。
刑法第二百十六條：
行使第二百十條至第二百十五條之文書者，依偽造、變造文書或登載不實事項或使登
載不實事項之規定處斷。
刑法第二百十條：
偽造、變造私文書，足以生損害於公眾或他人者，處五年以下有期徒刑。
刑法第三百三十九條：
意圖為自己或第三人不法之所有，以詐術使人將本人或第三人之物交付者，處五年以
下有期徒刑、拘役或科或併科一千元以下罰金。
以前項方法得財產上不法之利益或使第三人得之者，亦同。
前二項之未遂犯罰之。
附表一：
┌──┬──────┬──────┬─────┬───┬────┬───┐
│編號│  犯罪時間  │  犯罪地點  │ 商店名稱 │物  品│金額（新│既未遂│
│    │            │            │          │      │台幣）  │      │
├──┼──────┼──────┼─────┼───┼────┼───┤
│一  │九十一年七月│嘉義市○○路│金永豐銀樓│金  飾│一萬九千│既  遂│
│    │十一日下午四│二二七號    │          │      │元      │      │
│    │時八分許    │            │          │      │        │      │
├──┼──────┼──────┼─────┼───┼────┼───┤
│二  │九十一年七月│嘉義市吳鳳北│金玉美銀樓│金  飾│一萬七千│未  遂│
│    │十一日晚上八│路一七六號一│          │      │九百三十│（詐欺│
│    │時二十四分、│樓          │          │      │元      │罪部分│
│    │八時三十一分│            │          │      │        │）    │
│    │許          │            │          │      │        │      │
├──┼──────┼──────┼─────┼───┼────┼───┤
│三  │九十一年七月│嘉義市○○路│名佳美精緻│化妝品│二次共計│既  遂│
│    │十二日上午十│            │生活館    │      │四千九百│      │
│    │時四十二分、│            │          │      │七十六元│      │
│    │十一時四分許│            │          │      │        │      │
├──┼──────┼──────┼─────┼───┼────┼───┤
│四  │九十一年七月│嘉義市○○路│全景開發多│電視購│一萬二千│既  遂│
│    │十三日上午十│五十二號一樓│媒體      │物    │元      │      │
│    │一時許      │            │          │      │        │      │
├──┼──────┼──────┼─────┼───┼────┼───┤
│五  │九十一年七月│嘉義市某路  │金玉展銀樓│金  飾│一萬一千│既  遂│
│    │十三日上午十│            │          │      │七百元  │      │
│    │一時二十二分│            │          │      │        │      │
│    │許          │            │          │      │        │      │
├──┼──────┼──────┼─────┼───┼────┼───┤
│六  │九十一年七月│嘉義市○○路│金永泰銀樓│金  飾│一萬元  │既  遂│
│    │十五日上午十│一六九號之一│          │      │        │      │
│    │時十三分許  │            │          │      │        │      │
└──┴──────┴──────┴─────┴───┴────┴───┘
附表二：
┌──┬──────────────┬─────────────────┐
│編號│  文  書  名  稱            │  應  沒  收  之  物              │
├──┼──────────────┼─────────────────┤
│一  │在如附表一編號一所示之商店名│偽造「丙○○」之署押共三枚（為壓印│
│    │稱消費所簽立之簽帳單（見偵查│機壓印，三聯式，一聯交由客戶收執，│
│    │卷第二三頁）。              │一聯由商店留存，一聯供請款用，在客│
│    │                            │戶收執聯上簽留署押，即同時複寫於其│
│    │                            │他二聯）。                        │
├──┼──────────────┼─────────────────┤
│二  │在如附表一編號三所示之商店名│偽造「丙○○」之署押共二枚（為電子│
│    │稱消費所簽立之簽帳單（見偵查│刷卡機，二聯式，一聯交由客戶收執，│
│    │卷第二五頁）。              │一聯由商店留存，在客戶收執聯上簽留│
│    │                            │署押，即同時複寫於其他一聯）。    │
├──┼──────────────┼─────────────────┤
│三  │在如附表一編號四所示之商店名│偽造「丙○○」之署押共二枚（為電子│
│    │稱消費所簽立之簽帳單（見偵查│刷卡機，二聯式，一聯交由客戶收執，│
│    │卷第二三頁）。              │一聯由商店留存，在客戶收執聯上簽留│
│    │                            │署押，即同時複寫於其他一聯）。    │
├──┼──────────────┼─────────────────┤
│四  │在如附表一編號五所示之商店名│偽造「丙○○」之署押共二枚（為電子│
│    │稱消費所簽立之簽帳單（見偵查│刷卡機，二聯式，一聯交由客戶收執，│
│    │卷第二三頁）。              │一聯由商店留存，在客戶收執聯上簽留│
│    │                            │署押，即同時複寫於其他一聯）。    │
├──┼──────────────┼─────────────────┤
│五  │在如附表一編號六所示之商店名│偽造「丙○○」之署押共三枚（為壓印│
│    │稱消費所簽立之簽帳單（見偵查│機壓印，三聯式，一聯交由客戶收執，│
│    │卷第二四頁）。              │一聯由商店留存，一聯供請款用，在客│
│    │                            │戶收執聯上簽留署押，即同時複寫於其│
│    │                            │他二聯）                          │
└──┴──────────────┴─────────────────┘
